臺灣臺中地方法院刑事判決
111年度金訴字第253號
公  訴  人  臺灣臺中地方檢察署檢察官
被      告  蔡鎮宇


上列被告因違反洗錢防制法等案件，經檢察官提起公訴（110年
度偵字第5787號），本院判決如下：
    主  文
蔡鎮宇共同犯洗錢防制法第十四條第一項之洗錢罪，處有期徒刑
陸月，併科罰金新臺幣拾萬元，罰金如易服勞役，以新臺幣壹仟
元折算壹日。
扣案如附表編號13至15、17至72、74至97所示之物品均沒收；未
扣案之犯罪所得新臺幣參拾陸萬元沒收，於全部或一部不能沒收
或不宜執行沒收時，追徵其價額。
    事  實
一、蔡鎮宇自民國108年3、4月間，在越南當地以新臺幣（下同
    ）9,000元之代價，向真實姓名年籍不詳之成年越南人購買
    其等在該國申設之3個銀行金融帳戶及手機門號，對外使用
    「亞洲水塔越南車租賃」為名，將其所收購之每組人頭金融
    帳戶與手機門號（即3個金融帳戶與1支手機門號），以每組
    12,000元之代價對外轉售。詎蔡鎮宇為賺取不法利益，與「
    九州線上博奕公司」（下稱九州博弈公司）共同基於意圖營
    利供給賭博場所、聚眾賭博及隱匿賭博犯罪所得來源及去向
    之洗錢之犯意聯絡，自109年3月起，以其所持用如附表編號
    74、75號所示行動電話內通訊軟體「Telegram」之「C2。九
    州」群組作為聯繫方式，將收購之人頭金融帳戶與手機門號
    ，以每組12,000元之價格，提供九州博弈公司經營「九州娛
    樂城」網路網站，作為收受賭客賭金及交付賭客彩金之用，
    並由其他不詳成員將該賭博款項提領或轉存至該賭博網站使
    用之其他帳戶，以此方式製造金流斷點，以隱匿賭博犯罪所
    得之來源及去向，蔡鎮宇即利用上開模式，販售至少30組人
    頭金融帳戶與手機門號予九州博弈公司，報酬則由該公司匯
    入蔡鎮宇申設之中國工商銀行帳號0000000000000000000號
    帳戶內。其等賭博方法為：由賭客於「九州娛樂城」網站註
    冊成為會員，並取得會員之帳號、密碼後登入網站，進入網
    站頁面儲值專區，賭客事先匯款至指定之人頭帳戶內儲值，
    再由該網站將賭金轉換成賭博點數登錄於賭客在該網站之帳
    號內，賭客即可以所兌換之點數，於上開賭博網站賭玩「百
    家樂」、「六合彩」、「棒球或足球運動比賽」等賭博遊戲
    ，並以網站訂定之規則、賠率及比賽結果決定輸贏，倘賭客
    於遊戲中獲勝，即可贏得依網站預設賠率計算之賭金，復由
    網站經營者匯款至賭客指定帳戶，若賭客輸掉遊戲，賭金即
    歸屬九州博弈公司所有。嗣經警於110年2月4日下午5時許，
    持搜索票至址設臺中市○○區○○路00號14樓之1蔡鎮宇住處執
    行搜索，當場扣得如附表所示之物，始查獲上情。
二、案經臺中市政府警察局第五分局報告臺灣臺中地方檢察署檢
    察官偵查起訴。
　　理  由
一、本判決下列引用之言詞及書面陳述等各項證據資料，關於被
    告以外之人於審判外陳述之傳聞供述證據，檢察官、被告於
    審判程序中均同意作為證據使用，或知有傳聞證據之情形而
    未於言詞辯論終結前聲明異議（本院卷第79至81、113至115
    頁），本院審酌該等證據作成時之情況，並無取證之瑕疵或
    其他違法不當之情事，且與待證事實具有關聯性，應均具有
    證據能力。其餘認定本案犯罪事實之非供述證據，經查並無
    違反法定程序取得之情，依刑事訴訟法第158條之4規定反面
    解釋，亦應具證據能力。
二、認定犯罪事實所憑證據及理由：
（一）訊據被告蔡鎮宇固坦承其對外以「亞洲水塔越南車租賃」
      為名，自109年3月間，將所收購每組為3個人頭金融搭配1
      支手機門號，以12,000之對價，出售予九州博弈公司，惟
      矢口否認有何營利聚眾賭博、營利供給賭博場所、洗錢等
      犯行，並辯稱：我承認販售人頭金融帳戶與手機門號予九
      州博弈公司之行為，構成幫助意圖營利供給賭博場所及幫
      助聚眾賭博罪，但我不承認構成一般洗錢罪，我也沒有與
      九州博弈公司共同經營「九州娛樂城」賭博網站等語。
（二）經查，被告自109年3月間，對外以「亞洲水塔越南車租賃
      」為名，將所收購每組3個人頭金融搭配1支手機門號，以
      12,000之對價，出售予九州博弈公司乙情，業據被告迭於
      警詢、偵查及本院審理中坦認在卷（偵卷第25至37、346
      至347頁；本院卷第81至82頁），並有臺中市政府警察局
      第五分局偵查隊110年2月4日職務報告（他卷第5頁）、本
      院110年聲搜字第191號搜索票（他卷第7頁）、搜索現場
      照片6張（他卷第9至11頁）、臺中市政府警察局第五分局
      搜索扣押筆錄、扣押物品目錄表（偵卷第43至67頁）、扣
      押物品目錄編號明細表（偵卷第71至75頁）、扣押物品照
      片（偵卷第77至89頁）、扣案電腦內資料畫面翻拍照片38
      張（偵卷第91至131頁）、扣案行動電話（IPHONE 12、門
      號0000000000號）內聯絡人資料、通訊軟體對話訊息內容
      、備忘錄內容翻拍照片（偵卷第133至164頁）、扣案行動
      電話（IPHONE XS）內大陸銀行匯款明細、人頭帳戶交易
      明細、通訊軟體對話訊息內容、人頭帳戶清單、備忘錄內
      容、翻拍照片（偵卷第165至269頁）、扣案電腦內資料夾
      檔案（檔案夾名稱「機密鑰匙」、「11月份更新表發給C2
      組」、「全球數據（2）」、「三百.XLSX」、「問題手機
      MISTAKE」、「車商資訊.XLSX」、「印度銀行.XLSX」）
      畫面翻拍照片（偵卷第271至315頁）、印度澳大利亞博彩
      股東合作書（偵卷第317至321頁）、臺中市政府警察局第
      五分局扣押物品清單（偵卷第357至380頁）、贓證物品照
      片（偵卷第383至431頁）在卷可參，此部分事實，堪先認
      定。
（三）按刑法上之幫助犯，係指以幫助之意思，對於正犯資以助
      力，而未參與實施犯罪之行為者而言，如就構成犯罪事實
      之一部，已參與實施即屬共同正犯。共同實行犯罪行為之
      人，在共同意思範圍以內，各自分擔犯罪行為之一部，彼
      此協力、相互補充以達其犯罪之目的者，即應對於全部所
      發生之結果，共同負責。故共同正犯在客觀上透過分工參
      與實現犯罪結果之部分或階段行為，以共同支配犯罪「是
      否」或「如何」實現之目的，並因其主觀上具有支配如何
      實現之犯罪意思而受歸責，固不以實際參與犯罪構成要件
      行為或參與每一階段之犯罪行為為必要。僅參與事前之計
      劃、謀議而未實際參與犯罪（計劃主持人、組織者），或
      僅參與犯罪構成要件以外之行為（把風、接應），倘足以
      左右其他行為人是否或如何犯罪，而對於犯罪之實現具有
      功能上不可或缺之重要性者，與其他參與實行犯罪構成要
      件行為之人，同具有功能性的犯罪支配地位，而為共同正
      犯。反之，未實際參與犯罪者或其他參與犯罪構成要件以
      外之參與行為雖可能影響犯罪之發展，但其他實際參與犯
      罪者可以獨力操控犯罪之發展，例如僅於謀議時提供作案
      地點、被害人生活作息、經濟情況或允諾提供作案交通工
      具，對於犯罪過程無從置喙而不具有支配地位者，則為幫
      助犯（最高法院103年度台上字第2258號判決意旨參照）
      。審之，網路賭博乃係透過網路作為平臺，藉由經營賭博
      網站之成員相互分工合作，以實施聚賭及賭博之行為，除
      負責行銷招徠賭客、操作電腦下注賭博、網站設立管理外
      ，亦須透過取得大量人頭帳戶以供賭金頻繁進出與轉存，
      是人頭帳戶之供給確係營運賭博網站不可或缺之一環，而
      與營利聚眾賭博及營利供給賭博場所等行為之實行確具直
      接關係。本件被告雖未必實際參與「九州娛樂城」網站之
      營運，亦未實際參與全部賭博犯行，然其對外以「亞洲水
      塔越南車租賃」為名，將其所收購之越南人頭金融帳戶與
      手機門號，自109年3月間起，持續販售予九州博弈公司藉
      以獲利，足見其主觀上係以自己犯罪之意思，與九州博弈
      公司相互合作，此一間接聯絡犯罪之態樣，正為具備一定
      規模網路賭博犯罪所衍生之細密分工模式，參與犯罪者透
      過相互利用彼此之犯罪角色分工，而形成一個共同犯罪之
      整體，在共同犯意聯絡下，相互支援、供應彼此所需地位
      ，相互利用他人行為，以利遂行賭博犯行，是被告本案轉
      售人頭金融帳戶、手機門號之行為，對於賭博犯罪之實現
      具有功能上不可或缺之重要性，堪認被告就本案營利聚眾
      賭博、營利供給賭博場所，應屬共同正犯。
（四）被告固辯稱：我的行為不構成洗錢罪等語，然查：
　　1.105年12月28日修正公布，於106年6月28日施行之洗錢防
      制法第2條規定：「本法所稱洗錢，指下列行為：一、意
      圖掩飾或隱匿特定犯罪所得來源，或使他人逃避刑事追訴
      ，而移轉或變更特定犯罪所得。二、掩飾或隱匿特定犯罪
      所得之本質、來源、去向、所在、所有權、處分權或其他
      權益者。三、收受、持有或使用他人之特定犯罪所得。」
      所稱之特定犯罪，依同法第3條第2款之規定，亦包括刑法
      第268條之圖利供給賭博場所罪、圖利聚眾賭博罪在內。
      是洗錢防制法於第2條明定洗錢行為之態樣，並於第14條
      、第15條規定其罰則，俾防範犯罪行為人藉製造資金流動
      軌跡斷點之手段，去化不法利得與犯罪間之聯結，漂白不
      法利得。行為人對於特定犯罪所得，基於洗錢之犯意，參
      與整體洗錢過程中任一環節之處置、分層化或整合行為，
      致生新法所保護法益之危險者，即應屬新法所欲禁絕之洗
      錢行為，至該行為是否已使特定犯罪所得轉換成合法來源
      之財產，則非所問。而上開第1款之洗錢行為，祗以有掩
      飾或隱匿特定犯罪所得來源之意圖，與「移轉」或「變更
      」特定犯罪所得之行為，即為已足，不以有掩飾或隱匿特
      定犯罪所得來源之行為為必要。所稱「移轉特定犯罪所得
      」，係指將刑事不法所得移轉予他人，以達成隱匿效果而
      言；所謂「變更特定犯罪所得」，乃指將刑事不法所得之
      原有法律或事實上存在狀態予以變更而達成隱匿效果。至
      所意圖隱匿者究為自己、共同正犯或他人之特定犯罪所得
      來源，皆非所問。又上述第2款之洗錢類型，固多以迂迴
      曲折之方式輾轉為之，但不以透過多層之交易活動為限，
      且掩飾或隱匿之管道是否為共同正犯或其他第三人，亦可
      不問。因而過往實務見解認為，行為人對犯特定犯罪所得
      之財物或利益作直接使用或消費之處分行為，或僅將自己
      犯罪所得財物交予其他共同正犯，祗屬犯罪後處分或移轉
      贓物之行為，非本條例所規範之洗錢行為，已與新法所規
      定之洗錢態樣有所扞格。蓋行為人如意圖掩飾或隱匿特定
      犯罪所得來源，而將特定犯罪所得直接消費處分，或移轉
      交予其他共同正犯予以隱匿，甚或交由共同正犯以虛假交
      易外觀掩飾不法金流移動，依新法規定，皆已侵害新法之
      保護法益，係屬新法第2條第1或2款之洗錢行為，尚難單
      純以不罰之犯罪後處分贓物行為視之（最高法院108年度
      台上字第3993號判決意旨參照）。
　　2.本件被告將其在越南當地所收購之人頭金融帳戶與手機門
      號，轉售提供予九州博弈公司，用以經營「九州娛樂城」
      賭博網站，而該賭博網站將賭金匯入被告出售之人頭金融
      帳戶後，再由該賭博網站營運人員轉存入「九州娛樂城」
      網站使用之其他金融帳戶，致檢警機關於檢視相關金融帳
      戶之交易明細時，極易因割裂觀察個別金融帳戶之資金流
      動情形，致無從辨識其不法性，或難以追溯特定款項之真
      正源頭、去向及所在，形成追查不法犯罪所得之斷點及阻
      礙，上開行為客觀上確屬隱匿該賭博網站犯罪所得來源、
      去向之具體作為，致生金流發生斷點，而達到金流無從追
      索，逃避國家對於特定犯罪之追訴、處罰之效果，揆諸前
      揭說明，自屬洗錢防制法第2條第2款所稱之洗錢行為無疑
      ，本件被告既明知其所轉售之金融帳戶係為供「九州娛樂
      城」收受及匯出賭金所用，對於該等越南人頭金融帳戶內
      匯入及匯出之款項皆無從掌握流向，足見其主觀上確有隱
      匿犯罪所得，並躲避國家追訴、處罰之故意甚明，被告為
      賺取不法利益，長期與九州博弈公司配合，大量提供帳戶
      與門號，顯係以自己犯罪之意思與九州博弈公司分工合作
      ，參與犯罪，自亦應與九州博弈公司之洗錢犯行，負共同
      正犯之責任，是被告辯稱其行為不構成洗錢云云，委無可
      採。
（五）綜上所述，本案事證明確，被告所辯不足採信，其上開犯
      行洵堪認定，應依法論科。　　
三、論罪科刑：
（一）所謂「賭博場所」，只要有一定之場所供人賭博財物即可
      ，非謂須有可供人前往之一定空間場地始足當之。以現今
      科技之精進，電話、傳真、網路均可為傳達賭博之訊息，
      例如意圖營利而提供網址供人賭博財物者，亦屬提供賭博
      場所之一種，而以網路、傳真或電話簽注號碼賭博財物，
      與親自到場簽注賭博財物，僅係行為方式不同，並不影響
      其犯罪行為之認定（最高法院94年度台非字第265號判決
      意旨參照）。又刑法第268條之聚眾賭博罪，係指聚集不
      特定人參與賭博之行為，縱未於現實上同時糾集多數人於
      同一處所，而係聚集眾人之財物進行賭博者，亦屬之。本
      件「九州娛樂城」為網路賭博網站，供不特定賭客登入網
      站後取得會員資格並匯款兌換點數，再於網站內參與賭博
      遊戲，賭客如賭贏，即依各項遊戲規則獲得點數，並可兌
      換現金，如賭輸，則兌換點數所匯入之現金即歸網站所有
      ，依上說明，自屬意圖營利而提供賭博場地及聚眾賭博。
（二）故核被告所為，係犯刑法第268條前段之圖利供給賭博場
      所罪及同條後段之圖利聚眾賭博罪、洗錢防制法第14條第
      1項之一般洗錢罪。起訴意旨認被告應係成立刑法第30條
      第1項、同法第268條前、後段之幫助圖利供給賭博場所罪
      、幫助圖利聚眾賭博罪云云，容有未洽，業經說明如上，
      然此僅係其行為態樣有正犯、從犯之分，尚無庸變更起訴
      法條。
（三）被告與九州博弈公司間，就本案犯行有犯意聯絡與行為分
      擔，應論以共同正犯。
（四）按立法者針對特定刑罰規範之構成要件，已預設該犯罪行
      為之本質係持續實行之複數行為，具備反覆、延續之行為
      特徵，而將之總括或擬制為一個構成要件之集合犯行為，
      因其刑法評價上為構成要件之行為單數，認應僅成立一罪
      。則行為人基於概括之犯意，在密切接近之一定時、地持
      續實行之複次行為，倘依社會通念，於客觀上認為符合一
      個反覆、延續性之行為觀念者，於刑法評價上，即應僅成
      立一罪，學理上所稱「集合犯」之職業性、營業性或收集
      性等具有重複特質之犯罪均屬之，例如經營、從事業務、
      收集、販賣、製造、散布等行為概念者是（最高法院95年
      度台上字第1079號判決意旨參照）。本件被告提供人頭金
      融帳戶與手機門號給九州博弈公司，共同經營「九州娛樂
      城」，此種犯罪形態，當不止一次就結束，本質上乃具有
      反覆、延續之特質，是以被告自109年3月間，反覆多次出
      售人頭金融帳戶與手機門號以營利之行為，此種犯罪形態
      本質上乃具有反覆、延續之特質，於刑法評價上，係具營
      業性、重複特質之集合犯，僅論以一罪。
（五）被告乃係基於單一目的，提供其收購之人頭金融帳戶與手
      機門號，該等行為除屬賭博犯罪之分工行為外，同時亦屬
      隱匿特定犯罪所得之行為，行為有部分重疊合致之情形，
      故就其所犯意圖營利供給賭博場所、聚眾賭博、一般洗錢
      等犯行，係以一行為觸犯數罪名之想像競合犯，依刑法第
      55條規定，應從一重論以一般洗錢罪處斷。
（六）爰審酌被告明知九州博弈公司為經營「九州娛樂城」賭博
      網站，對人頭金融帳戶與手機門號有迫切需求，竟在越南
      當地蒐購人頭金融帳戶與手機門號，復轉售與九州博弈公
      司，藉此賺取不法利潤，足見其價值觀念偏差，所為漠視
      法令之禁止規範，同時助長社會投機僥倖、不勞而獲之不
      良風氣，甚且間接促進非法博弈行業之發展，敗壞社會善
      良風俗，犯罪情節難認輕微，殊有不該，兼衡被告僅坦承
      部分犯行之犯後態度、獲利多寡（詳後述）、犯罪之動機
      與目的、犯罪手段、前科素行，暨其於本院審理中自陳大
      學肄業、目前為買賣鋼琴業務、月收入約4、50,000元、
      未婚、整體經濟狀況小康等語（本院卷第119頁）之智識
      程度、經濟與家庭生活狀況等一切情狀，量處如主文所示
      之刑，並就罰金部分諭知易服勞役之折算標準。
四、沒收部分：
（一）按供犯罪所用、犯罪預備之物或犯罪所生之物，屬於犯罪
      行為人者，得沒收之，刑法第38條第2 項前段定有明文。
      經查：
    1.扣案如附表編號13號所示之會員資料本、編號14銀行開戶
      資料本，均係越南人頭帳戶資料；編號15所示之點鈔機係
      被告所有供點算線上博弈公司支付租金所用；編號17至66
      號所示之金融卡，係被告於越南收購之金融人頭帳戶金融
      卡；編號67至70號所示之金融卡則為被告收受線上博弈公
      司租金所用；附表編號74至97所示行動電話係被告所有，
      或用以與九州博弈公司人員使用，或屬被告收購之工作機
      等節，業據被告於警詢中陳述在卷（偵卷第31至32、468
      頁），上開物品，均應依刑法第38條第2項規定，宣告沒
      收。
　　2.扣案如附表編號71至72所示之電腦主機及電腦螢幕，係被
      告所有，供存放及查看人頭帳戶資料檔案所用，此有扣案
      物品照片在卷可佐（偵卷第103至127頁），自亦應依刑法
      第38條第2項規定，宣告沒收。
　　3.至扣案如附表編號1至11、16所示之金融帳戶存摺、編號1
      2所示之筆記型電腦、編號73所示之攝影機等物品，依卷
      內事證尚無證據證明該物品與被告本案犯行有何關聯；又
      依被告所陳，本件其轉售帳戶與門號之報酬，乃係匯入其
      中國工商銀行內，扣案如附表編號98所示之現金係其個人
      所有之貨款等語（本院卷第78、119頁），卷內亦無證據
      可證明該等扣案現金係其本案犯罪所得，爰均不予宣告沒
      收，應由檢察官另為適法之處理，附此敘明。　
（二）次按犯罪所得，屬於犯罪行為人者，沒收之。但有特別規
      定者，依其規定；前二項之沒收，於全部或一部不能沒收
      或不宜執行沒收時，追徵其價額，刑法第38條之1第1項、
      第3項定有明文。經查，被告於本院審理中自承：3個人頭
      金融與1支手機門號為1組，我以每組12,000元之價格，出
      售予九州博弈公司，自109年3月開始我約賣了30至40組，
      報酬都是匯到中國工商銀行內等語（本院卷第78至79頁）
      ，則依被告最有利之供述，認定其本案之犯罪所得共為36
      0,000元【計算式：12,000×30】，縱未扣案，仍應依刑法
      第38條之1第1項、第3項規定，宣告沒收，並於全部或一
      部不能沒收或不宜執行沒收時，追徵其價額。
據上論斷，依刑事訴訟法第299條第1項前段，洗錢防制法第14條
第1項，刑法第11條、第28條、第268條、第55條、第42條第3項
前段、第38條第2項、第38條之1第1項前段、第3項，刑法施行法
第1條之1，判決如主文。
本案經檢察官林俊杰提起公訴，檢察官王淑月到庭執行職務。
中　　華　　民　　國　　111 　年　　7 　　月　　27　　日
                  刑事第一庭    審判長法  官  李進清
　　　　　　　　　                    法  官  張德寬
          　　　　　　　　　          法  官  路逸涵 
以上正本證明與原本無異。
如不服本判決應於收受判決後20日內向本院提出上訴書狀，並應
敘述具體理由；其未敘述上訴理由者，應於上訴期間屆滿後20日
內向本院補提理由書（均須按他造當事人之人數附繕本）「切勿
逕送上級法院」。
                                書記官  黃于娟
中　　華　　民　　國　　111 　年　　7 　　月　　27　　日

附錄本案論罪科刑法條全文
中華民國刑法第268條
意圖營利，供給賭博場所或聚眾賭博者，處3年以下有期徒刑，
得併科9萬元以下罰金。

洗錢防制法第14條
有第二條各款所列洗錢行為者，處7年以下有期徒刑，併科新臺
幣5百萬元以下罰金。
前項之未遂犯罰之。
前二項情形，不得科以超過其特定犯罪所定最重本刑之刑。

附表：
編號 名稱 數量 所有人 1 存摺（中國信託帳號：000000000000、戶名游宜蓁） 1 本 蔡鎮宇 2 存摺（中國信託帳號：000000000000、戶名：陳芓穎） 1本 蔡鎮宇 3 存摺（中國信託帳號：000000000000、戶名：蔡鎮宇） 1本 蔡鎮宇 4 存摺（臺灣銀行帳號：000000000000、戶名蔡鎮宇） 1本 蔡鎮宇 5 存摺（臺灣銀行帳號：000000000000、戶名：蔡鎮宇） 1本 蔡鎮宇 6 存摺（玉山銀行帳號：00000000000、戶名：蔡鎮宇） 1本 蔡鎮宇 7 存摺（元大銀行帳號：983W0000000、戶名：蔡鎮宇） 1本 蔡鎮宇 8 存摺（元大銀行帳號：0000000000000、戶名：蔡鎮宇） 1本 蔡鎮宇 9 存摺（玉山銀行外匯帳號：0000000000000、戶名：蔡鎮宇） 1本 蔡鎮宇 10 存摺（玉山銀行活期帳號：0000000000000、戶名：蔡鎮宇） 1本 蔡鎮宇 11 存摺（中華郵政帳號：000-00000000000000、戶名：蔡鎮宇） 1本 蔡鎮宇 12 電腦設備（蘋果筆電MacBook（金色）） 1台 蔡鎮宇 13 會員資料紙本 22張 蔡鎮宇 14 銀行開戶資料紙本 10張 蔡鎮宇 15 器械設備（點鈔機） 1台 蔡鎮宇 16 存摺（中國信託帳號：000000000000、戶名：權哲） 1本 蔡鎮宇 17 金融卡（含現金卡）（ACB-1Green、0000000000000000） 1張 蔡鎮宇 18 金融卡（含現金卡）（ACB-2Green、0000000000000000） 1張 蔡鎮宇 19 金融卡（含現金卡）（ACB-3Green、0000000000000000） 1張 蔡鎮宇 20 金融卡（含現金卡）（ACB-BLUE1、000000000、31643） 1張 蔡鎮宇 21 金融卡（含現金卡）（ACB-BLUE-2、0000000000000000） 1張 蔡鎮宇 22 金融卡（含現金卡）（ACB-BLUE-3、0000000000000000） 1張 蔡鎮宇 23 金融卡（含現金卡）（ACB-BLUE-4、0000000000000000） 1張 蔡鎮宇 24 金融卡（含現金卡）（ACB-BLUE-5、0000000000000000） 1張 蔡鎮宇 25 金融卡（含現金卡）（ACB-BLUE-6、0000000000000000） 1張 蔡鎮宇 26 金融卡（含現金卡）（ACB-BLUE-7、0000000000000000） 1張 蔡鎮宇 27 金融卡（含現金卡）（ACB-BLUE-0- 0000000000000000） 1張 蔡鎮宇 28 金融卡（含現金卡）（ACB-BLUE-9、0000000000000000） 1張 蔡鎮宇 29 金融卡（含現金卡）（ACB-BLUE-10、0000000000000000） 1張 蔡鎮宇 30 金融卡（含現金卡）（ACB-BLUE-11、0000000000000000） 1張 蔡鎮宇 31 金融卡（含現金卡）（ACB-BLUE-12、0000000000000000 1張 蔡鎮宇 32 金融卡（含現金卡）（ACB-BLUE-13、0000000000000000） 1張 蔡鎮宇 33 金融卡（含現金卡）（ACB-BLUE-14、0000000000000000） 1張 蔡鎮宇 34 金融卡（含現金卡）（Techcom、Bank-14、0000000000000000） 1張 蔡鎮宇 35 金融卡（含現金卡）（Techcom、Bank-15、0000000000000000） 1張 蔡鎮宇 36 金融卡（含現金卡）（Techcom、Bank-16、0000000000000000） 1張 蔡鎮宇 37 金融卡（含現金卡）（Techcom、Bank-17、0000000000000000） 1張 蔡鎮宇 38 金融卡（含現金卡）（Vietcombank-1、0000000000000000000） 1張 蔡鎮宇 39 金融卡（含現金卡）（Vietcombank-2、0000000000000000000） 1張 蔡鎮宇 40 金融卡（含現金卡）（Vietcombank-3、97043BB81Z000000000） 1張 蔡鎮宇 41 金融卡（含現金卡）（Vietcombank-4、9704,%8Z00000000000） 1張 蔡鎮宇 42 金融卡（含現金卡）（Vietcombank-5、0000000000000000000） 1張 蔡鎮宇 43 金融卡（含現金卡）（Vietcombank-6、0000000000000000000） 1張 蔡鎮宇 44 金融卡（含現金卡）（Vietcombank-7、0000000000000000000） 1張 蔡鎮宇 45 金融卡（含現金卡）（Vietcombank-8、0000000000000000000） 1張 蔡鎮宇 46 金融卡（含現金卡）（Vietcombank-9、0000000000000000000） 1張 蔡鎮宇 47 金融卡（含現金卡）（Vietcombank-10、0000000000000000000） 1張 蔡鎮宇 48 金融卡（含現金卡）（Vietcombank-11、0000000000000000000） 1張 蔡鎮宇 49 金融卡（含現金卡）（Vietcombank-12、0000000000000000000） 1張 蔡鎮宇 50 金融卡（含現金卡）（Vietcorabank-13、0000000000000000000） 1張 蔡鎮宇 51 金融卡（含現金卡）（Vietcombank-14、0000000000000000000） 1張 蔡鎮宇 52 金融卡（含現金卡）（Vietcombank-15、0000000000000000000） 1張 蔡鎮宇 53 金融卡（含現金卡）（Vietcombank-16、0000000000000000000） 1張 蔡鎮宇 54 金融卡（含現金卡）（Techcora Bank-1、0000000000000000） 1張 蔡鎮宇 55 金融卡（含現金卡）（Techcom Bank-2、0000000000000000） 1張 蔡鎮宇 56 金融卡（含現金卡）（Techcom Bank-3、0000000000000000） 1張 蔡鎮宇 57 金融卡（含現金卡）（Techcom Bank-4、000000000000000） 1張 蔡鎮宇 58 金融卡（含現金卡）（Techcom Bank-5、0000000000000000） 1張 蔡鎮宇 59 金融卡（含現金卡）（Techcom Bank-6、0000000000000000） 1張 蔡鎮宇 60 金融卡（含現金卡）（Techcom Bank-7、0000000000000000） 1張 蔡鎮宇 61 金融卡（含現金卡）（Techcom Bank-8、0000000000000000） 1張 蔡鎮宇 62 金融卡（含現金卡）（Techcom Bank-9、0000000000000000） 1張 蔡鎮宇 63 金融卡（含現金卡）（TschcoM、Bank-10、0000000000000000） 1張 蔡鎮宇 64 金融卡（含現金卡）（Techcom、Bank-1 1、000000000000000） 1張 蔡鎮宇 65 金融卡（含現金卡）（Techcom、Bank-12、0000000000000000） 1張 蔡鎮宇 66 金融卡（含現金卡）（Techcom、Bank-13、000000000000000） 1張 蔡鎮宇 67 金融卡（含現金卡）（中國工商銀行、0000000000000000000） 1張 蔡鎮宇 68 金融卡（含現金卡）（深圳農商銀行卡、0000000000000000） 1張 蔡鎮宇 69 金融卡（含現金卡）（中國建設銀行、Z000000000000000000） 1張 蔡鎮宇 70 金融卡（含現金卡）（中國郵政儲蓄銀行、0000000000000000000） 1張 蔡鎮宇 71 電腦設備（電腦主機） 1台 蔡鎮宇 72 電腦設備（螢幕顯示器） 1台 蔡鎮宇 73 器械設備（攝影機、黑色、含sim卡） 1台 蔡鎮宇 74 電子產品（蘋果IPhone12、紅、螢幕破損、IMEI：000000000000000、含門號0000000000號SIM卡1張） 1台 蔡鎮宇 75 電子產品（蘋果IPhone12Pro、藍、螢幕IMEI：000000000000000、含門號0000000000號SIM卡1張） 1台 蔡鎮宇 76 電子產品（紅米、黑色、螢幕無破損）IMEI：000000000000000、含SIM卡1張） 1台 蔡鎮宇 77 電子產品（紅米、黑色、螢幕無破損）IMEI：000000000000000、含SIM卡1張） 1台 蔡鎮宇 78 電子產品（紅米、寶藍色、螢幕無破損、IMEI：000000000000000、含SIM卡1張） 1台 蔡鎮宇 79 電子產品（紅米、黑色、螢幕無破損、IMEI：0000000000000000含SIM卡1張） 1台 蔡鎮宇 80 電子產品（紅米、黑色、螢幕無破損、IMEI：000000000000000、含SIM卡1張） 1台 蔡鎮宇 81 電子產品（紅米、藍色、螢幕無破損、IMEI：000000000000000、含SIM卡1張） 1台 蔡鎮宇 82 電子產品（紅米、寶藍色、螢幕無破損、IMEI：000000000000000、含SIM卡1張） 1台 蔡鎮宇 83 電子產品（紅米、黑色、螢幕無破損、IMEI：000000000000000，含SIM卡1張） 1台 蔡鎮宇 84 電子產品（紅米、黑色、螢幕無破損、IMEI：000000000000000，含SIM卡1張） 1台 蔡鎮宇 85 電子產品（紅米、黑色、螢幕無破損、IMEI：000000000000000、含SIM卡1張） 1台 蔡鎮宇 86 電子產品（紅米、黑色、螢幕無破損、IMEI：000000000000000、含SIM卡1張） 1台 蔡鎮宇 87 電子產品（紅米、黑色、螢幕無破損、IMEI：000000000000000、含SIM卡1張） 1台 蔡鎮宇 88 電子產品（紅米、黑色、螢幕無破損、IMEI：000000000000000，含SIM卡1張） 1台 蔡鎮宇 89 電子產品（紅米、黑色、螢幕無破損、IMEI：000000000000000、含SIM卡1張） 1台 蔡鎮宇 90 電子產品（紅米、黑色、螢幕無破損、IMEI：000000000000000、含SIM卡1張） 1台 蔡鎮宇 91 電子產品（紅米、黑色、螢幕無破損、IMEI：000000000000000，含SIM卡1張） 1台 蔡鎮宇 92 電子產品（紅米、黑色、螢幕無破損、IMEI：000000000000000、含SIM卡1張） 1台 蔡鎮宇 93 電子產品（紅米、黑色、螢幕無破損、IMEI：000000000000000、含SIM卡1張） 1台 蔡鎮宇 94 電子產品（紅米、黑色、螢幕無破損、IMEI：000000000000000、含SIM卡1張） 1台 蔡鎮宇 95 電子產品（紅米、黑色、螢幕無破損、IMEI：000000000000000、含SIM卡1張） 1台 蔡鎮宇 96 電子產品（蘋果IPhone XS、IMEI：000000000000000、含SIM卡1張） 1台 蔡鎮宇 97 電子產品（故障及無法使用之手機） 31台 蔡鎮宇 98 現金 228,000元 蔡鎮宇